【裁判字號】    99,交聲,189
【裁判日期】    990809
【裁判案由】    聲明異議
【裁判全文】
臺灣屏東地方法院交通事件裁定         99年度交聲字第189號
原處分機關  交通部公路總局高雄區監理所屏東監理站
異  議  人
即受處分人  甲○○
上列受處分人因違反道路交通管理處罰條例事件，對於交通部公
路總局高雄區監理所屏東監理路於民國99年5 月26日所為之處分
（原處分案號：屏監違字第裁82-Z8C012218號），聲明異議，本
院裁定如下：
    主  文
異議駁回。
    理  由
一、原處分意旨略以：異議人即受處分人甲○○所有之車牌號碼
    4550-XS 號自用小貨車，行經國道三號南下342.1 公里時，
    因有未依規定於身車標明指定標識之違規事實，為警攔停製
    單舉發，嗣原處分機關即交通部公路總局高雄區監理所屏東
    監理站認異議人上開情形，違反道路交通管理處罰條例第16
    條第1 項第3 款之規定，裁處罰鍰新臺幣（下同）900 元並
    責令改正等語。
二、聲明異議意旨詳如附件聲明異議狀所載。
三、按汽車有下列情形之一者，處汽車所有人900 元以上1,800
    元以下罰鍰：三、未依規定於車身標明指定標識。又大貨車
    、小貨車及曳引車應於兩邊車門或顯著位置標示牌照號碼及
    總重量或總聯結重量。全拖車及拖架車身兩側顯明位置應標
    示總重量；半拖車車身兩側顯明位置應標示總聯結重量。大
    貨車、小貨車及拖車應於後方標示牌照號碼，其字體尺度、
    字樣及標示方式由交通部另定之，道路交通管理處罰條例第
    16條第1 項第3 款、道路交通安全規則第42條第1 項第3 款
    分別定有明文。經查，異議人前開自用小貨車其後欄板所示
    之車牌號碼為D7-6245 號，與該車懸掛車牌之車牌號碼為45
    50-XS 號，明顯未符，有舉發照片在卷可參（見本院卷第9
    頁），是異議人有未依規定於身車標明指定標識之違規事實
    ，堪以認定。
四、雖異議人辯稱：伊於換牌照時未盡告知之職，車身後板與車
    頭兩側，須同時要噴上與車牌同號之噴漆，方可合法上路云
    云。惟遍查相關道路交通管理規定，均無課予道路交通管理
    機關於車輛換發牌照時需盡告知義務，是異議人所辯洵屬無
    據，為無理由，應予駁回。至異議人若確實因個人經濟困窘
    而無力繳交本件交通違規罰鍰，自應循相關道路交通安全法
    規之規定，向公路監理機關申請分期繳納等方式救濟，尚非
    得據此為免罰，併予指明
五、爰依道路交通案件處理辦法第19條，裁定如主文。
中    華    民    國    99    年    8     月    9    日
                  交通法庭      法  官  羅森德
以上正本證明與原本無異。
如不服本裁定應於收受送達後5 日內向本院提出抗告書狀敘述抗
告之理由抗告於臺灣高等法院高雄分院。
中    華    民    國    99    年    8     月    9    日
                                書記官  盧姝伶

司法院資訊處製作；財團法人民間司法改革基金會備份。
